臺灣高等法院交通事件裁定　　　　　　　96年度交抗字第75號
抗　告　人
即受處分人　甲○○
上列抗告人，因違反道路交通管理處罰條例案件，不服臺灣士林
地方法院，中華民國95年12月25日裁定（95年度交聲字第750 號
、第751號），提起抗告，本院裁定如下：
    主  文
抗告駁回。
    理  由
一、本件原裁定以：受處分人甲○○駕駛3B-675號車，於民國95
    年7月21日下午4時39分許，在臺北市○○○路、常德街口，
    經臺北市政府警察局中正第一分局逕行舉發「汽車駕駛人行
    駛道路上，使用手持式行動電話進行撥接或通話」、「拒絕
    出示駕駛執照、行照」，各依違反道路交通管理處罰條例第
    31條之1第1項、同條例第60條第2項第1款之規定，分別處罰
    鍰3000元、900 元，共計3900元。受處分人雖異議：其當時
    沒有拿手機講電話，當時確實有在講電話，但是隱藏式行動
    系統云云，但查：
(一)上開違規事實，業據證人即警員尤聖旻於法院調查時證稱：
    伊當時行駛在常德街西往東到中山南路等候紅燈，突然看到
    從中山南路右轉常德街1 輛營小客司機手持行動電話附耳，
    原本從正面看還不會很清楚，但等到異議人轉過去時從側面
    就可以清楚看到異議人使用手機，因為看到異議人違規，所
    以等其轉過去，伊這邊等到綠燈時就迴轉過去，在舊台大院
    區捷運出口處攔住該計程車，告知異議人違反交通規則處罰
    條例，請其出示證件，異議人剛開始說為什麼不能講電話，
    伊覺得可能會有問題，所以就打開隨身攜帶錄音筆，伊說講
    電話可以，但不能在路上用手持電話講，且講了4、5次請其
    出示駕行照，異議人都不理會，後來異議人說你要開就開，
    伊說沒有證件怎麼開，然後異議人問說有沒有照相，伊說沒
    有照相，但如果認為製單有誤的話可以到法院異議，接下來
    就一直各說各話，但伊還是請異議人出示駕行照，並且說如
    果不出示的話，又多一張紅單，異議人後來又說為什麼不能
    講電話，後來因為無線電剛好有勤務沒有辦法耗下去，伊就
    跟異議人說，會用逕行舉發通知他，就離開去執行其他勤務
    等語綦詳（原審95年11月16日訊問筆錄）。
(二)證人尤聖旻與異議人素不相識，亦無仇怨，係依法執行勤務
    之公務員，復到庭具結為以上之證述，殊無設詞誣陷異議人
    ，而身觸偽證重罪之理。況證人尤聖旻證述係在當時天候陰
    ，沒有下雨，且係於距離不到2 公尺狀態下看到異議人手持
    行動電話，佐以證人自承其視力一邊一點五，一邊二點０，
    堪認證人無誤判違規事實之虞，其證詞應可採信。再經原審
    當庭勘驗證人尤聖旻所提出執勤錄音結果，內容亦與其上開
    所證述之情節相符，足認異議人確使用手持式行動電話進行
    撥接或通話，及不服從交通勤務警察稽查之違規行為，至為
    明確，其前揭所辯，顯不足採。員警既因見異議人使用手持
    式行動電話進行撥接或通話，則伊予以當場攔停，並告知違
    規事實，要求其出示駕照、行照接受稽查，公權力之發動，
    並非毫無所據，倘異議人對員警告知之違規內容有所不服，
    自應循法定救濟途徑，提起救濟，不得以拒絕出示行、駕照
    之方法，不服從交通勤務警察之稽查，其理至明。若異議人
    果真使用通訊系統進行通話，其竟未當場爭執開單不當，且
    證人尤聖旻明確指出異議人當時並未指向裝置系統之方向，
    也沒有看到異議人有使用耳機或麥克風等語，顯有悖於常理
    ，是異議人辯稱係用隱藏式行動系統，且其無犯法為何要給
    員警駕照云云，並不可採。
(三)受處分人確有於前揭時地駕駛汽車於行駛道路時，使用手持
    式行動電話進行撥接或通話之違規行為，要堪認定，原處分
    機關裁處異議人罰鍰3000元，核無違誤，此部分之聲明異議
    為無理由，應將其異議駁回。又異議人確有於前揭時地不服
    從交通勤務警察稽查之違規行為，從而，原處分機關依道路
    交通管理處罰條例第60條第2項第1款規定，裁處異議人罰鍰
    900 元，亦非無見，然汽車駕駛人違反道路交通管理處罰條
    例第60第2項第1款規定者，依同條例第63條第1項第1款規定
    ，並應予記違規點數1 點，是原處分機關漏未依規定記違規
    點數1 點，自有未合。原處分機關雖於致法院聲明異議案件
    移送書上，記載該裁決書處罰主文更正為罰鍰900 元並記違
    規點數1 點，惟按，記違規點數亦屬涉及異議人權利義務之
    重要處罰內容，自不得逕以於移送書上更正方式為之，從而
    ，本件異議人之聲明異議雖無理由，然原處分既有前揭可議
    之處，即屬無可維持，應由本院予以撤銷，另裁定如原審主
    文第2項所示。核無不合。
二、按，汽車駕駛人於行駛道路時，使用手持式行動電話進行撥
    接或通話者，處新臺幣（下同）3000元罰鍰。又汽車駕駛人
    ，駕駛汽車不服從交通勤務警察或依法令執行交通指揮、稽
    查任務人員之指揮或稽查者，而本章各條無處罰之規定者，
    處900元以上1800元以下罰鍰，並記違規點數1點，道路交通
    管理處罰條例第31條之1第1項、第60條第2項第1款及第63條
    第1項第1款，分別定有明文。
三、抗告意旨略稱：員警在地院所證述，抗告人沒有告訴他手機
    放那裡，也認不清楚抗告人所呈手機證物是否是他所指手機
    ，應難採信，原審卻認可信。又原審未就抗告人所提之手機
    及隱藏式智慧型通訊系統裝置及使用說明，深入了解，即依
    舉發員警片面之詞認定案情，亦有未合。當時抗告人辯稱沒
    有違規，未遭警員接受，警員卻另開一張罰單，並請求勘驗
    車上通話系統云云。惟查，上開違規事實，已有舉發單可憑
    ，並據員警到庭證述甚詳，原審另依員警之錄音結果，綜合
    卷內一切證據資料，認定抗告人有上開二項違規情事，核無
    不合，抗告人猶以主觀認知，否認員警證述，自難憑採。至
    抗告人車上使用幾套通訊系統，核與本案之違規，並無關連
    ，且抗告人當時在車上如何使用手機違規，無從依事後勘驗
    ，還原事實真相，抗告人及員警亦供述本案並無舉發相片，
    是抗告人請求勘驗，核非必要。此外，抗告人亦不否認未交
    付證件等情在卷，從而，原審依調查證據結果，認定抗告人
    有上開二項違規情節，惟處分單位漏未記點數，遂分別撤銷
    改處罰鍰新台幣九百元，並記違規點數一點，另駁回其他異
    議，自無不合，抗告人以上情指摘原裁定不當，核為無理由
    ，自應予駁回。
據上論結，依道路交通案件處理辦法第26 條，刑事訴訟法第412
條，裁定如主文。
中　　華　　民　　國　　96　　年　　1 　　月　　26　　日
                        交通法庭審判長法　官  陳志洋
　　　　　　　　　　　　　　　　      法  官  沈宜生
　　　　　　　　　　　　　　　　      法  官  蔡聰明
以上正本證明與原本無異。
不得再抗告。
                                      書記官  陳建邦
中　　華　　民　　國　　96　　年　　1 　　月　　29　　日
